【裁判字號】    89,易緝,247
【裁判日期】    891103
【裁判案由】    傷害等
【裁判全文】
臺灣臺北地方法院刑事判決             八十九年度易緝字第二四七號
    公  訴  人  臺灣臺北地方法院檢察署檢察官
    被      告  丙○○
右列被告因傷害等案件，經檢察官提起公訴（八十八年度調偵字第三八七號），本院
判決如左：
    主      文
丙○○傷害人之身體，處有期徒刑伍月，如易科罰金以佰元折算壹日。又損壞他人
之機車，足以生損害於他人，處有期徒刑肆月，如易科罰金以佰元折算壹日。又傷
害人之身體，處有期徒刑肆月，如易科罰金以佰元折算壹日。應執行有期徒刑拾壹
月，如易科罰金以佰元折算壹日。
    事      實
一、丙○○於八十七年十一月二十四日二十二時許，駕駛ＡＣ－一五六０號自用小客
    車，行經台北縣新店市○○路一０五號前，因迴轉而與甲○○所騎乘之ＤＥＪ－
    九三八號機車發生擦撞，雙方因而發生口角，丙○○竟基於傷害之犯意，出手毆
    打甲○○，致甲○○受有右耳珠擦傷（一×０．二公分）、右耳舟狀窩擦傷（０
    ．五×０．五公分）、右耳外耳道擦傷（０．三×０．三公分），毆打完畢後，
    丙○○竟另行起毀損之犯意，故意駕駛上開自用小客車輾壓過甲○○所有倒於路
    旁之ＤＥＪ－九三八號機車，致該機車因損壞而不堪用，足以生損害於甲○○。
    丙○○離去後，繼續駕駛該自用小客車行經台北縣新店市○○路三十七號前，適
    乙○○騎乘ＱＰＰ－五九二號機車尾隨其後，遇紅燈因剎車不及而撞及ＡＣ－一
    五六０號自用小客車，雙方發生口角爭執，丙○○竟將停於路旁郭永國所有之Ｕ
    三－０二三號營業小客車之天線拆下（毀損部分業據郭永國於本院審理中撤回告
    訴），另基於傷害之犯意，持之與乙○○互毆，致乙○○受有左肩部擦傷、右後
    頭部受傷之傷害。
二、案經甲○○、乙○○訴由台北縣警察局新店分局移送臺灣臺北地方法院檢察署檢
    察官偵查起訴。
    理      由
一、訊據被告丙○○對於右開傷害被害人甲○○、乙○○之事實坦承不諱，核與被害
    人甲○○、乙○○指訴被傷害之情節相符，復有被害人甲○○所提出之診斷證明
    書在卷為憑，而被害人甲○○於偵查中亦供稱：乙○○於警局製作筆錄時，身上
    有流血等語，顯然被害人乙○○身體確受有傷害。惟被告否認有毀損之犯行，辯
    稱：因該ＤＥＪ－九三八號機車卡在伊所駕駛之ＡＣ－一五六０號自用小客車之
    底盤，伊不知情才輾壓過去，並無毀損之故意云云，經查，該事實業據被害人甲○○指訴甚詳，又被告駕駛該自用小客車，及因迴轉而與被害人所騎乘之上開機
    車發生擦摥，被害人甲○○並未因車禍而受傷，此經被告於本院審理中供承在卷
    ，顯然僅係輕微之擦撞，該機車焉可能卡在該自用小客車之底盤下？以此詰之被
    告，被告供稱：「車子倒在旁邊，擋在我的前面，我就開車過去」等語（見本院
    八十九年十月二十日審判筆錄），被告有毀損該機車之故意甚明，所辯不足採信
    。事證明確，其犯行堪以認定。
二、被告分別傷害被害人甲○○、乙○○之行為，核均係犯刑法第二百七十七條第一
    項之傷害罪。被告損壞甲○○之機車，自足生損害於甲○○，所為係犯刑法第三
    百五十四條之毀損罪。被告所犯上開三罪，其犯意各別，應予分論併罰。爰審酌
    其品行、犯罪之動機、目的、手段，僅因輕微之交通事故，即以粗暴之舉動相對
    ，危害社會之治安甚鉅，惟被告於本院審理中自承斯時血氣方剛，深表悔意等一
    切情狀，茲依事實欄所載事實之次序，就各行為分別量處如主文所示之刑，並均
    諭知易科罰金之折算標準，及定其應執行刑。
三、公訴人雖另認被告有毀損郭永國所有之Ｕ三－０二三號營業小客車之天線之毀損
    犯行，另觸犯刑法第三百五十四條之毀損罪，惟該罪依刑法第三百五十七條之規
    定，須告訴乃論，且業經告訴人郭永國於本院審理中撤回告訴，此部分本應為不
    受理之諭知，但公訴人認與上開傷害被害人乙○○部分有牽連犯之裁判上一罪之
    關係，茲不另為不受理之諭知。
據上論斷，應依刑事訴訟法第二百九十九條第一項前段，刑法第二百七十七條第一項
、第三百五十四條、第四十一條、第五十一條第五款，罰金罰鍰提高標準條例第一條
前段，第二條，判決如主文。
本案經檢察官林美玲到庭執行職務
中    華    民    國      八十九      年       十一     月      三      日
                                      臺灣臺北地方法院刑事第四庭
                                          法  官  侯  水  深
右正本證明與原本無異
如不服本判決應於送達後十日內向本院提出上訴狀
                                          書記官  陳  彥  蕖
中    華    民    國      八十九      年       十一     月      六      日
附錄本案論罪科刑法條全文：
刑法第二百七十七條第一項：
傷害人之身體或健康者，處三年以下有期徒刑、拘役或一仟元以下罰金。
刑法第三百五十四條
毀棄、損壞前二條以外之他人之物或致令不堪使用，足以生損害於公眾或他人者，處
二年以下有期徒刑、拘役或五百元以下罰金。


司法院資訊處製作；財團法人民間司法改革基金會備份。
